# WESLLEY HIGOR CAMPOS FERREIRA

# INFORMAÇÃO DE CONTATO

- weshigor@gmail.com
- Rua Projetada 250, 140, Rui lino Rio Branco - AC - 69919854
- 689 9610-2021
- \right 14 Out, 1997
- Brasileiro
- weslleyhigor.github.io/Portfolio-Dev/

#### HABILIDADES

- HTML
- CSS
- React.js
- Typescript
- Node.js
- Express.js
- PostgreSQL
- ORM
- Python
- Django REST Framework

# IDIOMAS

■ Inglês | Básico

### OBJETIVO

Busco uma posição como Desenvolvedor Web Front-End onde possa aplicar meus 2 anos de experiência em desenvolvimento e minha sólida base de 6 anos em Suporte ao Cliente. Desejo contribuir com minhas habilidades em diversas ferramentas e minha capacidade de resolver problemas para oferecer soluções eficazes e melhorar a experiência do usuário.

#### EXPERIÊNCIA

#### CONSULTOR DE EXPERIÊNCIA DO CLIENTE - CEX

O Boticário. Remoto | Jul 2022 - Atualmente

Resolução de problemas sistêmicos com grau médio de complexidade.

Identificação de soluções práticas para que o cliente tenha sistema restabelecido.

Identificar nos manuais e procedimentos já aplicados para correção de erros e reconfiguração sistêmica, equipamentos (computadores, impressoras, etc), sistemas de vendas (falhas p/realizar venda, preços promoções).

#### **DESENVOLVEDOR FRONT-END**

Loja Barriga Verde. Rio Branco - Acre | Ago 2021 - Jun 2022

Gerenciamento do website da empresa, atuando como desenvolvedor Front-End sendo responsável pela

manutenção, mantendo o bom funcionamento, responsividade e atualizações solicitadas incluindo

alterações através de código em Html, Css e JavaScript.

Controle e liberação de acesso à internet e acesso aos usuários de sistemas.

Manutenção formatação e instalação de programas em computadores, notebooks e impressoras,

manutenção e suporte à infraestrutura de rede e comunicação, suporte técnico em sistemas, servidores,

telefonia fixo e controle de estoque de peças e equipamentos da área de

# - ANALISTA DE SUPORTE HELP DESK

Unânime. Rio Branco - Acre | Jun 2019 - Jun 2021

Execução de treinamento aprofundado a usuários a respeito do uso de: cadastro de produtos,

cadastro de clientes, notas fiscais (entrada e saída), contas a pagar, contas a receber, vendas e PDV,

transmitindo conhecimento sobre as melhores práticas de uso dos sistemas e prevenção de erros. Instalação de sistemas operacionais, sistemas de automação comercia, pacote de drivers e pacote de

aplicativos para escritório que contém programas como: processador de texto, planilha de cálculo,

banco de dados, apresentação gráfica, cliente de e-mails, entre outros. Help Desk composto por acesso remoto, atendimento via chat ou ligações.

# EDUCAÇÃO

# ENGENHARIA DE SOFTWARE

Faculdade Descomplica. EAD | Ago 2024 - Atualmente

# DESENVOLVEDOR WEB FULL-STACK

Kenzie Academy Brasil. EAD | Fev 2022 - Nov 2023

Certificado de conclusão de 2000 horas/aula em Programação Full-Stack abordando HTML, CSS, React.js, Typescript, Node.js, Express.js, PostgreSQL, ORM, Python, e Django REST Framework